臺中高等行政法院裁定　　　　　　　　　　　　　　　九十三年度訴字第五七五號
　　原　　　告　甲○○
　　被　　　告　財政部臺灣省中區國稅局
　　代　表　人　乙○○
　　訴訟代理人　丙○○
右當事人間因綜合所得稅事件，原告不服財政部中華民國九十三年五月二十日台財訴
字第○九三○○二一三八三號訴願決定，提起行政訴訟，本院裁定如左：
    主  文
原告之訴駁回。
訴訟費用由原告負擔。
    理  由
一、按「訴願之提起，應自行政處分達到或公告期滿之次日起三十日內為之。」為訴
    願法第十四條第一項所明定。又按「撤銷訴訟之提起，應於訴願決定書送達後二
    個月之不變期間內為之。」、「原告之訴，有左列各款情形之一者，行政法院應
    以裁定駁回之：‧‧‧六、起訴逾越法定期限者。‧‧‧十、有起訴不合程式或
    不備其他要件者。」分別為行政訴訟法第一百零六條第一項前段及第一百零七條
    第一項第六款、第十款定有明文。
二、本件原告因綜合所得稅事件，係於民國九十三年二月十六日收受被告之復查決定
    書，有經原告簽名及捺印之收送達證書附卷可稽（見原處分卷第五五頁），又原
    告設址於台中市，依訴願法第十六條第一項規定應扣除在途期間四日，核計其提
    起訴願之三十日不變期間，自九十三年二月十七日起算，至九十三年三月二十二
    日屆滿，而原告遲至九十三年四月十二日始提起訴願，有被告機關收文日戳可按
    （見原處分卷第七四頁），其提起訴願即已逾期。原告雖否認於九十三年二月十
    六日收受被告之復查決定書，亦未於該送達證書上簽名云云。惟該送達證書上「
    甲○○」之簽名，已據被告訴訟代理人到庭陳稱係由被告之承辦人員親自送給原
    告簽收，且該送達證書上「甲○○」之簽名，經本院核對與原告在工程徵收用地
    各項補償費領款明細表、協議書及九十年度綜合所得稅結算申報書上之簽名相符
    （見原處分卷第二一、二四、二七頁），是原告上開主張，尚不足採，亦無再加
    以鑑定筆跡之必要。訴願決定以其訴願已逾法定不變期間，不予受理，自無不合
    ，原告復對之提起行政訴訟，顯非合法。次查，訴願機關係以郵務送達方式送達
    訴願決定書，因未獲會晤原告本人及應送達之人，乃於九十三年五月二十五日將
    訴願決定書寄存於台中育才郵局，此有財政部郵務送達證書附訴願卷可稽，該送
    達於寄存時即已發生送達之效力，原告提起行政訴訟之期間，應自九十三年五月
    二十六日起算，無扣除在途期間，至九十三年七月二十五日即已屆滿。原告復遲
    至九十三年十一月四日始向本院提起行政訴訟，此有本院加蓋於起訴狀上收文戳
    記所載日期可考，已逾法定不變期間。其提起本件訴訟，依首開法條規定，亦非
    合法，應予駁回。本件既以程序駁回，兩造實體上之主張，即無審究之必要，附
    此敘明。
三、依行政訴訟法第一百零七條第一項第六款、第十款、第一百零四條、民事訴訟法
    第九十五條、第七十八條，裁定如主文。
中　　　華　　　民　　　國　　九十四　　年　　　一　　　月　　　五　　　日
                 臺 中 高 等 行 政 法 院   第 三 庭
                                審 判 長 法  官　沈　應　南
                                         法  官　許　武　峰
                                         法  官　林　秋　華
右正本證明與原本無異。
如不服本裁定，應於裁定送達後十日內以書狀敘明理由，經本院向最高行政法院提起
抗告（須依對造人數附具繕本）；並應預繳送達用雙掛號郵票三九○元（三十四元及
五元郵票各十份)。
中　　　華　　　民　　　國　　九十四　　年　　　一　　　月　　　五　　　日
                                         書記官  王　百　全
